【裁判字號】    95,易,246
【裁判日期】    950329
【裁判案由】    毒品危害防制條例等
【裁判全文】
臺灣高雄地方法院刑事判決               95年度易字第246號
公  訴  人  臺灣高雄地方法院檢察署檢察官
被      告  甲○○
                  （現因另案於臺灣高雄第二監獄受執行中）
上列被告因違反毒品危害防制條例等案件，經檢察官提起公訴（
94年度核退偵字第678 號、94年度毒偵緝字第699 號、94年度毒
偵字第9119號），經本院合議庭裁定由受命法官獨任進行簡式審
判程序後，判決如下：
    主  文
甲○○連續施用第二級毒品，處有期徒刑參月，如易科罰金，以
參佰元折算壹日。扣案含有第二級毒品甲基安非他命成分之白色
粉末晶體（驗後毛重壹點壹捌公克）沒收銷燬之。扣案之吸食器
壹組，沒收。又犯不能安全駕駛交通工具罪，處有期徒刑參月，
如易科罰金，以參佰元折算壹日。應執行有期徒刑肆月，如易科
罰金，以參佰元折算壹日。扣案含有第二級毒品甲基安非他命成
分之白色粉末晶體（驗後毛重壹點壹捌公克）沒收銷燬之。扣案
之吸食器壹組，沒收。
    事  實
一、甲○○前於民國（下同）92年間因施用毒品案件，經檢察官
    聲請本院以92年度毒聲字第4170號裁定送觀察、勒戒後，認
    無繼續施用毒品之傾向，於93年6 月8 日觀察、勒戒執行完
    畢釋放。詎甲○○仍未戒除毒癮，復基於施用第二級毒品甲
    基安非他命（起訴書誤載為安非他命）之概括犯意，於前揭
    觀察、勒戒執行完畢釋放後5 年內之94年5 月4 日起（起訴
    書誤載為自93年12月間起，經公訴檢察官於94年3 月8 日準
    備程序當庭更正自94年5 月4 日起）至94年10月30日21時許
    止，平均每星期施用1 至2 次，連續在高雄市○○區○○路
    462 巷25弄7 號住處內及其他不特定地點，以將甲基安非他
    命置入吸食器內以火燒烤吸取煙霧之方式施用第二級毒品甲
    基安非他命多次。其間(一)甲○○於94年6 月7 日某時許，在
    不詳地點，施用第二級毒品甲基安非他命後，達不能安全駕
    駛動力交通工具之程度，仍於94年6 月8 日凌晨零時30分許
    ，因胃痛急需就醫而駕駛ZJ—9011號自用小客車，沿高雄市
    ○○○路由北向南（起訴書誤載為由南向北）逆向行駛因而
    與沿高雄市○○○路由南往北正向行駛之呂文峰駕駛YO—
    3810號自小客車、林明德駕駛E2—3028號自小客車（起訴書
    誤載為EZ—3028號）發生衝撞而肇事，為警到場將陷入昏迷
    之甲○○送醫並採其血液檢驗呈甲基安非他命陽性反應而查
    獲；(二)94年11月1 日15時20分許，為警持搜索票前往甲○○
    與吳哲諭共同承租之高雄市○○區○○街9 巷11號9 樓之8
    租屋處搜索查獲，並扣得含有第二級毒品甲基安非他命成分
    之白色粉末晶體（驗後毛重1.18公克）及甲○○所有供施用
    甲基安非他命所用之吸食器1 組。
二、案分別經高雄市政府警察局刑警大隊及高雄市政府警察局前
    鎮分局移請臺灣高雄地方法院檢察署檢察官偵查起訴。
    理  由
一、上揭事實業據(一)被告於本院審理時為有罪陳述，(二)施用毒品
    部分：核與被告分別於94年6 月8 日送醫急救時所採集血
    液經檢驗呈安非他命陽性反應、於94年11月1 日19時30分許
    為警查獲後警詢時所採集尿液經送驗呈甲基安非他命陽性反
    應相符，此分別有邱綜合醫院檢驗科報告（附高市警前分三
    字第0940014564號卷）、高雄市立凱旋醫院94年11月21日轉
    碼編號A00000000 尿液檢驗報告（見94毒偵9119號卷第8 頁
    ）各1 紙在卷可稽；又扣案之白色粉末晶體，經送驗結果
    ，確含有第二級毒品甲基安非他命成分，此亦有高雄醫學大
    學附設中和紀念醫院95年1 月17日編號0000-000號檢驗報告
    1 紙在卷（見94毒偵9119號卷第34頁）可查，並有甲○○
    所有供施用甲基安非他命所用之吸食器1 組扣案可證，足見
    被告之上開自白，與事實相符，堪為採信。至於起訴書記
    載被告最後施用毒品之犯罪時間為「94年10月31日晚上9 時
    許止」，係以被告於偵查中供稱「最後一次3 天前（94年10
    月31日）」等語為據（見94毒偵9119號卷第28頁），然本件
    係經被告於警詢及本院審理中均坦承係於94年10月31日晚上
    9 時最後一次施用甲基安非他命（見高市警刑大偵八字第
    0940 012971 號卷第3 頁、本院94年3 月8 日審判筆錄第3
    頁），且被告所稱亦與行政院衛生署管制藥品管理局91年10
    月3 日管檢字第110436號函示「人體施用甲基安非他命於尿
    液中排出之最長時限，受施用劑量、施用方式、個人體質及
    其代謝情況等因素影響，因個案而異，一般可檢出之最長時
    間為甲基安非他命1 至5 天」等意見相符，被告自白又堪以
    採信，且參酌檢察官係以被告偵查中自白3 天前而推算，且
    被告於偵查中所供稱之時間並不精確，所供稱3 天前應係被
    查獲（94年11月1 日）之3 天前，並非偵訊時（94年11月2
    日）之3 天前等情，應認被告本件最後一次施用第二級毒品
    甲基安非他命之時間應係94年10月30日21時許，惟此係就被
    告同一施用甲基安非他命犯行之查究時間，自不影響檢察官
    就被告本案犯行之同一性。另被告前於92年間因施用毒品
    案件，經檢察官聲請本院以92年度毒聲字第4170號裁定送觀
    察、勒戒後，認無繼續施用毒品之傾向，於93年6 月8 日觀
    察、勒戒執行完畢釋放之事實，有臺灣高等法院被告前案紀
    錄表及臺灣高雄地方法院檢察署刑案資料查註紀錄表在卷足
    參，是被告甲○○於觀察、勒戒執行完畢釋放後5 年內再犯
    本件施用毒品之事證明確，應予依法論科。
    (三)不能安全駕駛動力交通工具罪部分：核與被害人呂文峰、
    林明德於警詢陳述相符，並有邱綜合醫院檢驗科報告（附高
    市警前分三字第0940014564號卷）、道路交通事故現場圖、
    道路交通事故調查報告表、交通事故談話紀錄表、現場事故
    照片7 張在卷可稽，是被告犯不能安全駕駛動力交通工具罪
    之事證明確，亦應依法論科。
二、(一)查甲基安非他命係毒品危害防制條例第2 條第2 項第2 款
    明定之第二級毒品，核被告甲○○施用第二級毒品甲基安非
    他命之行為，係犯毒品危害防制條例第10條第2 項之施用第
    二級毒品罪。被告持有第二級毒品之行為已為其施用之高度
    行為所吸收，不另論罪。被告多次施用第二級毒品甲基安非
    他命之犯行，時間緊接、方法相同，觸犯構成要件相同之罪
    ，顯係基於概括犯意為之，為連續犯，依刑法第56條之規定
    ，以一罪論並加重其刑。(二)核被告施用第二級毒品後駕駛ZJ
    —9011號自用小客車之行為，係犯刑法第185 條之3 不能安
    全駕駛動力交通工具罪。(三)被告所犯上開二罪間，犯意各別
    ，行為互異，應予分論併罰。(四)爰審酌被告前經觀察、勒戒
    後，竟仍不知戒慎，不思正當戒除惡習，且於施用毒品後已
    達不能安全駕駛動力交通工具之情狀，竟仍貿然駕駛車輛，
    罔顧公眾行之安全，惟念其施用毒品行為係自我戕害及犯後
    坦承犯行，態度尚稱良好等一切情狀，分別量處如主文所示
    之刑及諭知易科罰金之折算標準，並定其執行刑及諭知易科
    罰金之折算標準。(五)扣案含有第二級毒品甲基安非他命成
    分之白色粉末晶體（驗後毛重1.18公克）應依毒品危害防制
    條例第18條第1 項前段之規定，沒收銷燬之。至於送驗耗費
    之甲基安非他命部分，既已滅失不存在，自無宣告沒收銷燬
    之必要。另扣案之吸食器1 組，因檢察官未依刑事訴訟法
    第161 條第1 項之規定提出證據證明前揭扣案物有第二級毒
    品甲基安非他命殘渣，此又與發現被告確有施用毒品犯行之
    真實無關，為節省司法資源且參酌被告業在本院審理時供承
    該吸食器1 組係其所有供施用甲基安非他命所有之物明確（
    見本院95年3 月8 日審判筆錄第4 頁），爰依刑法第38條第
    1 項第2 款之規定宣告沒收。(六)至起訴書第1 頁倒數第5
    行所記載被告被查扣由「昌仔」所附贈之MDMA（俗稱搖頭丸
    ）3 顆，經本院將該3 顆黃色錠劑送以薄層色層分析法（
    TLC） 及氣體色層質譜分析法（GC/MS） 檢測，檢驗結果該
    3 顆錠劑並未含有管制藥品成分，此有高雄醫學大學附設中
    和紀念醫院95年2 月27日編號0000-000號檢驗報告在本院卷
    可稽，檢察官就此係有誤會。起訴書第1 頁倒數第2 行至
    第4 行所記載吳哲諭所有被查扣之物品，經被告於本院審理
    中供稱上開物品皆非其所有，亦與其本件施用第二級毒品犯
    行無關等語（見本院95年3 月8 日審判筆錄第4 頁），卷內
    又無證據證明該扣案物品與被告本件犯行有關，是本於主刑
    從刑之附屬原則，該部分自不予宣告沒收。起訴書第2 頁
    第8 行所記載為警在被告駕駛之ZJ—9011號自用小客車扣得
    安非他命205.1 公克，業經檢察官於偵查中將扣得3 包粉末
    送以薄層色層分析法（TLC） 及氣體色層質譜分析法（GC/M
    S） 檢測，檢驗結果該3 包粉末並未含有第二級毒品甲基安
    非他命成分，僅含有第三級毒品剴他命成分，此亦有高雄醫
    學大學附設中和紀念醫院95年1 月17日編號0000-000號檢驗
    報告在卷（見94毒偵緝699 號卷第25頁）可稽，是起訴書之
    記載係有錯誤，該扣案之粉末既不含第二級毒品甲基安非他
    命成分，堪認與本件被告施用第二級毒品犯行無附屬關係，
    亦不予宣告沒收，併此敘明。
據上論斷，應依刑事訴訟法第273 條之1 第1 項、第299 條第1
項前段，毒品危害防制條例第10條第條第2 項、第18條第1 項前
段，刑法第11條、第56條、第185 條之3 、第51條第5 款、第41
條第1 項前段、第38條第1 項第2 款，罰金罰鍰提高標準條例第
2條，判決如主文。
本案經檢察官乙○○到庭執行職務
中    華    民    國    95    年    3     月    29    日
                  刑事第十一庭  法  官  楊智守
以上證明與原本無異。
如不服本判決，應於判決送達後10日內，向本院提出上訴狀。
中    華    民    國    95    年    3     月    29    日
                                書記官  王美玲


司法院資訊處製作；財團法人民間司法改革基金會備份。
